臺灣高等法院刑事判決
109年度上易字第1825號
上  訴  人  
即  被  告  林金海



選任辯護人  陳永喜律師(法扶律師)
上列上訴人即被告因詐欺案件，不服臺灣新竹地方法院109年度
易字第209號，中華民國109年8月17日第一審判決(聲請簡易判決
處刑案號：臺灣新竹地方檢察署108年度偵字第7313號，暨移送
併辦案號：109年度偵字第99號)，提起上訴，本院判決如下：
    主  文
上訴駁回。 
林金海緩刑貳年。
    事實及理由
一、經本院審理結果，認第一審以上訴人即被告林金海(下稱被
    告)犯刑法第339條第1項、第30條第1項之幫助詐欺取財罪，
    判拘役20日，並諭知易科罰金折算之標準為新臺幣1,000元
    折算1日，認事用法及量刑均無不當，應予維持，並引用第
    一審判決書記載之事實、證據及理由（如附件）。證據部分
    補充被告於本院準備程序及審理中之自白、被告與告訴人 
    楊仁安之調解筆錄。
二、被告上訴意旨略以：原審判決後，被告與告訴人楊仁安之民
    事案件業已調解成立並履行調解條件完畢，告訴人楊仁安同
    意本案給予緩刑機會，請求給予緩刑等語。
三、原審判決前，被告與告訴人楊仁安尚未達成和解，是原審以
    此為量刑時斟酌之量刑因子，並無任何不當，且原審已依刑
    法第57條所定各款事由詳為審酌並敘明理由，判處拘役20日
    ，自無量刑過重之問題，則原判決未併予宣告緩刑，並無不
    妥，被告上訴無理由，應予駁回。
四、末查被告前未曾因故意犯罪而受有期徒刑以上刑之宣告，有
    本院被告前案紀錄表在卷可稽，被告犯後之原審及本院審理
    中均坦承犯行，堪認已知悔意，並參酌被告已與告訴人楊 
    仁安於民事案件中調解成立，並已將承諾賠償之新臺幣3萬
    當場交予告訴人楊仁安，因而得到告訴人楊仁安之諒解，並
    於調解筆錄載明「願原諒相對人(即被告)…，同意給相對人
    緩刑之機會」，有臺灣新竹地方法院新竹簡易庭109年度竹
    簡調字第561號調解筆錄可參(見本院卷第97頁之調解筆錄)
    ，又告訴人莊火妹於原審審理時已具陳報狀載明願意給被告
    自新的機會，請求從輕量刑等語，被告此次因一時失慮犯案
    ，經此偵、審教訓及金錢賠償後，應知所警惕而無再犯之虞
    ，本院認原審所宣告之刑以暫不執行為當，爰併依刑法第74
    條第1項第1款之規定諭知緩刑2年，以啟自新。　　
據上論斷，應依刑事訴訟法第368條、第373條，刑法第74條第1
項第1款，判決如主文。
本案經檢察官翁貫育聲請簡易判決處刑、檢察官劉正祥移送併辦
，檢察官孟玉梅到庭執行職務。　　
中　　華　　民　　國　　109 　年　　12　　月　　8 　　日
                  刑事第二十一庭審判長法　官  許宗和   
                                      法　官  黃玉婷
                                      法　官  黃惠敏
以上正本證明與原本無異。
不得上訴。
                                      書記官  吳錫欽
中　　華　　民　　國　　109 　年　　12　　月　　9 　　日